臺灣高雄地方法院刑事判決　　　　　　　96年度易字第3391號
公　訴　人　臺灣高雄地方法院檢察署檢察官
被　　　告　甲○○
　　　　　　　　　　（另案在臺灣高雄戒治所執行）
上列被告因竊盜案件，經檢察官提起公訴（96年度偵字第28803
號），本院裁定改依簡式審判程序審理，並判決如下：
    主  文
甲○○犯竊盜罪，累犯，處有期徒刑捌月，減為有期徒刑肆月，
如易科罰金，以新臺幣壹仟元折算壹日。
    事  實
一、甲○○前因違反肅清煙毒條例案件，經臺灣高等法院高雄分
    院以85年度上訴字第1818號判處有期徒刑3 年3 月確定；復
    因搶奪案件，經本院以86年度訴字第17號判處有期徒刑1 年
    確定；又因違反肅清煙毒條例案件，經本院以86年度訴字第
    653 號判處有期徒刑3 年5 月，嗣經臺灣高等法院高雄分院
    以86年度上訴字第813 號駁回上訴確定；後二案並經裁定應
    執行有期徒刑4 年2 月；入監接續執行後，於民國89年4 月
    25日縮短刑期假釋付保護管束出監；又因搶奪案件，經本院
    以90年度訴字第69號判處有期徒1 年4 月確定；再因竊盜案
    件，經本院以90年度易字第1218號判處有期徒刑4 月確定；
    上開二案並經裁定應執行有期徒刑1 年6 月，前開假釋亦遭
    撤銷而與之接續執行，嗣於95年2 月15日縮短刑期執行完畢
    。詎其猶未悛悔，意圖為自己不法之所有，於96年4 月19日
    上午8 時10分許，進入高雄縣岡山鎮大鵬九村93號空屋內（
    涉嫌無故侵入部分未據告訴），徒手竊取放置於該處之臺灣
    電力股份有限公司（下稱臺電公司）電纜線3 條（重約1.8
    公斤，價值約新臺幣324 元）及放置於該處之美工刀1 把，
    得手後攜至附近即高雄縣岡山鎮大鵬六村2 號空屋內（涉嫌
    無故侵入部分未據告訴），以竊得之美工刀削去電線外皮，
    未幾即為警查獲，並扣得上開電纜線（已發還）及美工刀。
二、案經高雄縣政府警察局岡山分局報告臺灣高雄地方法院檢察
    署檢察官偵查起訴。
    理  由
一、本件被告甲○○所犯刑法第320 條第1 項普通竊盜罪，其法
    定刑係死刑、無期徒刑、最輕本刑為3 年以上有期徒刑以外
    之罪，被告於準備程序進行中就被訴事實為有罪之陳述，經
    告知簡式審判程序之旨，並聽取檢察官及被告之意見後，本
    院認無不得或不宜改依簡式審判程序進行之情事，爰裁定本
    件改依簡式審判程序審理。
二、訊據被告對於前揭犯罪事實供承不諱，復以下列事證可佐：
    （一）證人即臺電公司員工鍾永霖於96年4 月19日警詢之證
    述；（二）高雄縣政府警察局岡山分局扣押筆錄、扣押物品
    目錄表；（三）鍾永霖立具之贓物認領保管單；（四）蒐證
    相片。前開事證足徵被告之自白與事實相符，堪以採信。本
    件事證明確，被告犯行應堪認定。至於公訴意旨認扣案之美
    工刀1 把（客觀上足對人身安全具有危險性）係被告攜帶至
    大鵬六村2 號空屋處，被告並在該處以該美工刀割斷電纜線
    等方式竊取電纜線3 條，而認被告所涉乃刑法第321 條第1
    項第3 款加重竊盜罪嫌等情。訊據被告對此行竊過程有所爭
    執，經查，公訴意旨為此認定，主要應係以被告於96年4 月
    19日警詢之陳述為據，然細繹被告所陳述之相關內容：「（
    你於何時？何地點竊取何物？當時的情形如何？）於96年4
    月19日8 時10分在高雄縣岡山鎮大鵬九村93號（空屋）門口
    撿到3 條電線。當時我騎腳踏車經過高雄縣岡山鎮大鵬九村
    93號（空屋）門口發現3 條電線，我就用手拾起該電線3 條
    ，用騎腳踏車載往岡山鎮大鵬六村2 號（空屋）內用美工刀
    削電線，才削一刀我就想想不要了，就把3 條電線丟在現場
    我就走了」、「（現場留有美工刀1 把是何人所有？經你指
    認美工刀1 把是否為削電線的工具？）是我的。是」、「（
    你為何會攜帶美工刀1 把？）也是在岡山鎮大鵬六村2 號（
    空屋）看到的」等語，被告業已供明電纜線3 條係在大鵬九
    村93號空屋以手拾取，進而載往大鵬六村2 號空屋，以置於
    大鵬六村2 號空屋之美工刀削去外皮等情明確，雖與被告於
    本院審判中所坦承之情節在細節上略有出入（被告於警詢中
    並未承認犯竊盜罪，嗣於本院審判中則坦認犯罪，本院依其
    情形認應以被告於本院審判中所承認之情節為準），但被告
    自始未曾承認扣案之美工刀係其攜帶至現場且為其割取電纜
    線所使用之工具，亦未供稱竊取電纜線之地點是在大鵬六村
    2 號而非大鵬九村93號，則公訴意旨為此認定，尚嫌無據。
    另觀諸卷附蒐證相片中之電纜線及美工刀，電纜線之切口頗
    為平整，但直徑頗粗，是否能以扣案之美工刀切斷，不無疑
    問，參以證人鍾永霖於警詢亦證稱：伊不知電纜線之正確失
    竊時間、地點，電纜線切斷之痕跡可能是用鋼絲鉗剪斷等語
    ，復無其他證據可認被告所述不實，則公訴意旨謂被告在大
    鵬六村2 號空屋以美工刀割斷電纜線一節，尚難認定，應予
    說明。
三、核被告所為，係犯刑法第320 條第1 項普通竊盜罪。公訴意
    旨認被告所為係犯刑法第321 條第1 項第3 款加重竊盜罪嫌
    ，尚有未洽，已如前述，然基本事實既屬同一，本院予以變
    更起訴法條。又被告有如前開事實欄所列前科紀錄，此有臺
    灣高等法院被告前案紀錄表在卷可參，其於有期徒刑執行完
    畢後，5 年以內故意再犯本件有期徒刑以上之罪，為累犯，
    應依刑法第47條第1 項規定加重其刑。茲審酌被告正值青壯
    之年，不思以正途獲取財物，率爾行竊他人財物，固有非是
    ，且其有多次犯罪前科紀錄，素行不佳，然念其於犯後尚能
    供承犯行，態度尚佳，竊得財物價值亦頗為輕微，以及其犯
    罪之手段、所生損害等一切情狀，量處如主文所示之刑，又
    被告犯罪在96年4 月24日以前，且非中華民國96年罪犯減刑
    條例第3 條所列不予減刑之情形，應依該條例第2 條第1 項
    第3 款規定，減其罰金金額2 分之1 ，另審酌上情及警詢筆
    錄所載被告之職業（無）、教育程度（高中肄業）、家庭經
    濟狀況（勉持）等情，諭知易科罰金之折算標準，以資懲儆
    。至於公訴意旨認被告有犯竊盜罪之習慣，而認應依竊盜犯
    贓物犯保安處分條例第3 條第1 項規定諭知強制工作一節，
    經查本件所科處之刑未達1 年以上，依該條例第2 條第4 項
    規定，已無適用該條例諭知強制工作之餘地。復按我國現行
    刑法採刑罰與保安處分之雙軌制，保安處分係對受處分人將
    來之危險性所為拘束其身體、自由等之處置，在維持行為責
    任之刑罰原則下，強化協助行為人再社會化之功能，改善行
    為人潛在之危險性格，以達教化與治療之目的，為刑罰之補
    充制度，自須本諸法治國家保障人權之原理及刑法之保護作
    用，其法律規定之內容，應受比例原則之規範，使保安處分
    之宣告，與行為人所為行為之嚴重性、行為人所表現之危險
    性，及對於行為人未來行為之期待性相當。經查，被告在近
    1 、2 年間雖曾犯多件竊盜案遭判刑確定（在此之前一件因
    犯竊盜罪而遭判刑確定之案件為本院於90年5 月30日以90年
    度易字第1218號判處有期徒刑4 月確定），縱可認其素行不
    佳，然其所竊取之財物概為機車、抽水馬達、菸灰桶、芒果
    、電纜線之類，價值非鉅，且所涉竊案僅係個人所為，尚非
    有計畫之竊盜集團，非屬危害社會重大之竊盜類型，尚難認
    其有嚴重慣常性之職業犯罪或犯罪習慣，此有臺灣高等法院
    被告前案紀錄表以及本院96年度簡字第38號、96年度易字第
    450 號、96年度簡字第997 號、96年度易字第1643號、96年
    度易字第1790號、96年度易字第2072號判決書在卷可參。被
    告於本院審判中亦供稱：伊並無犯罪之習慣，是因為毒癮發
    作有欠考慮等語。本院綜合各情，認上開有期徒刑之宣告已
    符刑法規範之目的，強制工作之宣告核與被告所為行為之嚴
    重性、所表現之危險性及對於未來行為之期待性並不相當，
    是不併予宣告強制工作之保安處分。末查扣案美工刀1 把為
    被告所竊得之物，是尚無從宣告沒收，附此敘明。
據上論斷，應依刑事訴訟法第273 條之1 第1 項、第299 條第1
項前段、第300 條，刑法第320 條第1 項、第47條第1 項、第41
條第1 項前段，中華民國96年罪犯減刑條例第2 條第1 項第3 款
、第7 條、第9 條，判決如主文。
本案經檢察官乙○○到庭執行職務。
中　　華　　民　　國　　96　　年　　12    月　　14    日
                      鳳山刑事第二庭  法　官   譚德周
以上正本證明與原本無異。
如不服本判決應於收受本判決後10日內向本院提出上訴書狀，並
應敘述具體理由，如未敘述上訴理由者，應於上訴期間屆滿後20
日內補提理由書狀於本院（均須按他造當事人之人數附繕本）「
切勿逕送上級法院」。
中　　華　　民　　國　　96　　年　　12　　月　　14　　日
　　　　　　　　　　　　　　　　　    書記官  林雅婷
附錄法條：
中華民國刑法第320條第1項（普通竊盜罪、竊佔罪）
意圖為自己或第三人不法之所有，而竊取他人之動產者，為竊盜
罪，處 5 年以下有期徒刑、拘役或 5 百元以下罰金。
